

# KACPER KARABINOWSKI

# PHP Symfony backend developer

- ✓ karabinowskikacper@gmail.com
- **J** +48 691 134 335
- 🏠 Ustka / Słupsk / Gdańsk
- 🏶 kacper-karabinowski.netlify.app
- in linkedin.com/in/kacper-karabinowski-21b272273
- github.com/Besp1N

## UMIEJĘTNOŚCI TECHNICZNE

PHP: Symfony 5-7

JavaScript: ES14

Bazy Danych SQL

HTML, XHTML, XML

CSS: SASS, SCSS

Git, RestAPI, JWT

LEMP stack

OAuth2

Docker

Postman

Figma

Linux

#### JĘZYKI

Angielski - C1

Polski - Ojczysty

#### UMIEJĘTNOŚCI MIĘKKIE

Praca w zespole

Komunikacja

Zarządzanie projektem

Zarządzanie czasem

Samodzielność

#### **PROFIL**

Jestem ambitnym studentem IV semestru Edukacji Techniczno Informatycznej na specjalizacji IoT. Pasjonuje się Web developmentem od ponad 4 lat. Podchodzę profesjonalnie do postawionych mi zadań oraz doskonale potrafię pracować zarówno samodzielnie, jak i w zespole, co potwierdzam przez udział w różnorodnych projektach. Uwielbiam poszerzać swoje horyzonty o nowe narzędzia oraz technologie.

#### WYKSZTAŁCENIE

#### Technik Teleinformatyk

wrz 2017 - cze 2021

Zespół Szkół Elektryk nr. 1, Słupsk

- Kwalifikacja EE.10
- Kwalifikacja EE.11

#### Edukacja Techniczno Informatyczna

paź 2022 – obecnie

Uniwersytet Pomorski, Słupsk

Specjalizacja IoT

#### DOSWIADCZENIE ZAWODOWE

#### Specjalista ds. Sieci Teleinformatycznych

MOWI S.A, Duninowo

2020-2023 - członek zespołu, specjalista ds. sieci teleinformatycznych. Konfiguracja oraz eksploatacja wewnętrznej sieci teleinformatycznej, opata o urządzenia CISCO. Współpraca z platformą Jira, realizacja zgłoszeń.

## Helpdesk technician

MOWI S.A, Duninowo

2019 - 2020 - członek zespołu helpdesk. Szybkie diagnozowanie i analizowanie problemów, wspieranie użytkowników w przypadku awarii systemów operacyjnych, sprzętów komputerowych oraz sieci. Praca z platformą Jira w celu monitorowania postępów projektów.

Wyrażam zgodę na przetwarzanie moich danych osobowych w zakresie procesów rekrutacyjnych.

## HOBBY I ZAINTERESOWANIA

- Programowanie
- Muzyka Klasyczna
- Pływanie
- Fotografia



Praktyczny kurs Laravel: Aplikacja do zarządzania zadaniami	2022
Symfony 6 Framework Hands-On 2024	2023
Advanced CSS and Sass: Flexbox, Grid, Animations and More!	2024
Kurs sieci komputerowych oparty na materiale Akademi CISCO	2019
The Complete JavaScript Course 2024: From Zero to Expert!	2024

## STAŻE

#### Symfony bacekend developer

Kaliop Poland, Słupsk Tworzenie aplikacji "Cinema Symfony"

- Technologie Symfony 7, PHP 8.3, MySQL oraz JavaScript ES14,
- Narzędzia Postman, Figma, Notion, LAMP Stack oraz Git.

## PROJEKTY

#### Cinema Symfony

## https://github.com/Besp1N/cinemaSymfony

Wspólnie z moim kolegą, który zajmował się JavaScript oraz większością front-endu, stworzyliśmy projekt "Cinema Symfony". Naszym celem było opracowanie kompleksowej platformy dla sieci kin, obsługującej zarówno użytkowników, jak i administratorów. Wykorzystałem narzędzia takie jak Figma, Notion i Postman, oraz LEMP Stack z serwerem Nginx. Projekt ten jest niezwykle rozbudowany, zawierający liczne interfejsy API, które dynamicznie ulepszają całą aplikację.

#### **Symfony Shop**

#### https://github.com/BespIN/symfonyShop

Ta aplikacja to sklep internetowy, który umożliwia użytkownikom wygodne przeglądanie i wyszukiwanie produktów. Podczas tworzenia tego projektu korzystałem z wielu narzędzi, w tym Figma, Notion, Postman oraz Docker z adminer i mysąl. "Symfony Shop" posiada również interfejs API, który umożliwia dynamiczną aktualizację widoków oraz sprawdzanie dostępności produktów w czasie rzeczywistym

## Symfony OAuth2

## https://link.com

"Symfony OAuth2" to aplikacja, która umożliwiła mi zgłębienie tajników uwierzytelniania OAuth2. W ramach tego projektu zaprojektowałem baze danych MySql oraz zaimplementowałem logowanie za pomocą konta Google.